臺灣屏東地方法院刑事判決              100年度易字第777號
公  訴  人  臺灣屏東地方法院檢察署檢察官
被      告  沈全富
上列被告因竊盜案件，經檢察官提起公訴（100 年度偵字第5459
號），茲因被告就被訴事實為有罪之陳述，經告知簡式審判程序
意旨並聽取公訴人及被告之意見後，本院裁定依簡式審判程序審
理，判決如下：
    主  文
沈全富竊盜，累犯，處有期徒刑陸月，如易科罰金，以新臺幣壹
仟元折算壹日。
    事  實
一、沈全富前因竊盜案件，經本院以99年度易字第605 號判處有
    期徒刑6 月確定，於民國100 年4 月15日易科罰金執行完畢
    。詎猶不知悔改，復意圖為自己不法之所有，基於竊盜之犯
    意，於100 年5 月23日13時25分許，騎乘車號3JT-302 號重
    型機車，行經屏東縣枋寮鄉○○路力水橋南端，見李振鳴所
    有車號4533-G5 號自用小貨車停放路旁，認有機可乘，遂以
    徒手方式下壓該自用小貨車車窗玻璃，開啟車門竊取車內男
    性長褲1 條（內有皮夾1 個、新臺幣《下同》現金170 元）
    、LG廠牌手機1 支（價值約1 萬元），得手後正欲離去，為
    李振銘發現報警處理，當場查獲上情。
二、案經訴由屏東縣政府警察局枋寮分局報告臺灣屏東地方法院
    檢察署檢察官偵查起訴。
    理  由
一、本件被告沈全富所犯係死刑、無期徒刑、最輕本刑為3 年以
    上有期徒刑以外之罪，其於準備程序就前揭被訴事實為有罪
    之陳述，經告知簡式審判程序之旨，並聽取其與公訴人之意
    見後，本院認無不得或不宜改依簡式審判程序進行之情，爰
    依刑事訴訟法第273 條之1 第1 項、第28 4條之1 規定，裁
    定進行簡式審判程序，其證據調查依同法第273 條之2 所定
    原不受審判外陳述排除之限制；又被告對於卷內各項證據亦
    不爭執證據能力，復無事證顯示有何違法取得或類此瑕疵之
    情，故卷內所列各項證據，自均有證據能力，合先敘明。
二、前揭犯罪事實，業據被告沈全富迭於警詢、偵查中及本院審
    理時自白不諱，核與被害人李振銘於警詢中指述情節尚稱符
    合，復有贓物認領保管單1 紙、現場及贓物照片6 張在卷可
    稽，足認被告之自白與事實相符，應可採信。故本件犯罪事
    證明確，被告上開犯行洵可認定，應依法論科。
三、核被告沈全富所為，係犯刑法第320 條第1 項之竊盜罪。又
    被告沈全富前因竊盜案件，經本院以99年度易字第605 號判
    處有期徒刑6 月確定，於100 年4 月15日易科罰金執行完畢
    之事實，有臺灣高等法院被告前案紀錄表在卷可稽，其於有
    期徒刑執行完畢後，5 年內故意再犯本件為有期徒刑以上之
    罪，為累犯，應依刑法第47條第1 項規定加重其刑。爰審酌
    被告正值青壯，理應循正途以謀財，卻任意竊取他人財物，
    漠視他人財產法益，所為對於社會治安亦生危害，前已有竊
    盜前科，竟又為本件竊盜犯行，顯然未有深切悔悟；惟考量
    其犯後坦承犯行，其智識程度為國中畢業、經濟狀況勉持等
    一切情狀，量處如主文所示之刑，並諭知易科罰金之折算標
    準，以資懲儆。
四、經查，被告之竊盜前科非多，且被告本案之竊盜犯行僅有1
    次，且本院已審酌刑法第57條所列舉之事項及其他一切情狀
    ，判處被告徒刑，已屬罪刑相當，足以體現司法正義，並契
    合社會感情。又諭知被告強制工作非矯正其竊盜犯行之唯一
    方法，並審酌藉強制工作手段以矯正被告犯罪習性應合乎一
    定之比例，且求得法益間之均衡等情，綜合以觀，本院認尚
    無對被告宣告強制工作之必要，爰不諭知於刑之執行前，令
    入勞動場所強制工作，附此敘明。
據上論斷，應依刑事訴訟法第273 條之1 第1 項、第299 條第1
項前段，刑法第320 條第1 項、第41條第1 項、第47條第1 項，
，刑法施行法第1 條之1 ，判決如主文。
本案經檢察官潘國威到庭執行職務
中    華    民    國   100    年    7     月    29    日
                      刑事第三庭  法  官  陳茂亭
以上正本證明與原本無異。
如不服本判決應於收受判決後10日內向本院提出上訴書狀，並應
敘述具體理由；其未敘述上訴理由者，應於上訴期間屆滿後20日
內向本院補提理由書（均須按他造當事人之人數附繕本）「切勿
逕送上級法院」。
中    華    民    國   100    年    7     月    29    日
                                  書記官  黃佳惠
附錄法條：
中華民國刑法第320條
（普通竊盜罪、竊佔罪）
意圖為自己或第三人不法之所有，而竊取他人之動產者，為竊盜
罪，處5 年以下有期徒刑、拘役或5 百元以下罰金。
意圖為自己或第三人不法之利益，而竊佔他人之不動產者，依前
項之規定處斷。
前二項之未遂犯罰之。